臺灣高等法院臺中分院刑事判決　　　　　　　　　　九十三年度上易字第六一八號
　　上　訴　人　臺灣臺中地方法院檢察署檢察官
　　上　訴　人
　　即　被　告　子○○
右上訴人因贓物案件，不服臺灣臺中地方法院九十二年度易字第二二七六號中華民國
九十三年三月二十四日第一審判決（起訴案號：臺灣臺中地方法院檢察署九十二年度
偵字第一二七五一號），提起上訴，本院判決如左：
    主      文
原判決撤銷。
子○○連續故買贓物，處有期徒刑玖月。
    事      實
一、子○○明知酉○○（所犯竊盜部分，業經本院判處有期徒刑二年確定）、姓名年
    籍不詳綽號「阿成」之成年人，先後於附表「收贓過程」欄所示時、地兜售之各
    項工具，均係偷竊取得之贓物（失竊情形詳如附表「失竊過程」欄所示），竟基
    於故買贓物之概括犯意，連續於附表「收贓過程」欄所示時、地，以遠低於市價
    之價格，向酉○○、姓名年籍不詳綽號「阿成」之人買受表列各項工具，準備轉
    賣予不特定人，賺取差價牟利。嗣於九十二年六月二十四日十四時十分許，酉○
    ○於附表編號九「失竊過程」欄所示地點竊取財物時，為鄰人潘英姿記下車號報
    警，經警循線於當日二十二時許，在臺中市○區○○路一段十七巷十三號前，逮
    獲酉○○，經酉○○供出收贓之人為子○○後，警方隨即於翌日即二十五日凌晨
    二時三十分許，經徵得子○○之同意後，在其位在臺中縣豐原市○○○路○段二
    五○號之住處內執行搜索，當場扣得如附表所示各項工具，進而查悉全情。
二、案經臺中市警察局第四分局報告臺灣臺中地方法院檢察署檢察官偵查起訴，及臺
    中市警察局第四分局函送法院併案審理。
    理      由
一、右開犯罪事實業據被告子○○於本院審理中坦承不諱，核與證人酉○○於偵查、
    原審及本院審理中證述之情節相符，並有台中市警察局第四分局搜索扣押筆錄暨
    扣押物品目錄表、附表所示工具照片等在卷可憑，又如附表所示之工具，分別係
    表列所有人於表列時、地遭證人酉○○或姓名年籍不詳綽號「阿成」之成年人等
    竊取一節，亦據證人酉○○於偵查、原審及本院審理時證述綦詳，並有證人即表
    列所示所有人壬○○等分別於警詢、原審中之證述及贓物認領保管收據在卷可參
    ，參以被告子○○於九十二年六月二十五日凌晨四時五十分許之警詢時，自承
    ：「（問：明知贓物為何還要收購該批電動工具（按指附表編號九部分）？如何
    處理？）因價格便宜，我是作五金買賣，打算整理後出售謀利，但未出售即被警
    查獲。」等語；於同日上午十時十分許警詢時復供承：「（問：你是否知道酉○
    ○販售給你之電動工具，是其竊取得來的？）我知道。」「（問：你明知該物品
    係竊取得來，為何還要購買？）因貪圖便宜，所以向其購買贓物。」等語。之後
    於九十二年六月二十五日偵訊時亦供陳：「．．．．．．我買了四、五次之後，
    大概就知道是贓物，我大約買了七、八次」等語，有各該筆錄在卷可考，被告
    子○○於台中市警察局第四分局前往其位在臺中縣豐原市○○○路○段二五○號
    之住處執行搜索前，係由證人酉○○相約見面後，由警方告知被告子○○涉嫌贓
    物案件，進而於徵得被告子○○之同意後，前往上址搜索，並在證人壬○○當場
    指認如附表編號九所示被竊工具，且經警員詢問尚有無其他收購之工具時，由被
    告子○○自行提出如附表編號一至八及十所示之工具，（見後述及證人即警員施
    言佳於原審之證述），可知被告子○○在提出如附表編號一至八及十所示之工具
    前，顯已知悉其所提出之任何工具，均將關涉本身是否涉犯贓物罪嫌，衡情，自
    不可能拿取有正當來源之工具充數，故意虛誇自己之犯行或圖增自己涉案之嫌疑
    。更何況，被告子○○於上址處所並非僅存放如附表編號一至十所示之工具，而
    係依五金工具種類分類堆放滿一整屋，亦經證人施言佳於原審到庭證述明確，復
    為被告子○○所不爭執，足見被告子○○係經思考、選擇後才挑出如附表編號一
    至八及十所示之工具，其中並包含其單獨向姓名年籍不詳綽號「阿成」之成年男
    子購得部分，依常理，若非被告子○○對於姓名年籍不詳綽號「阿成」之成年男
    子出賣之如附表編號一、二、六所示工具係來源不正當而屬贓物之工具，又豈會
    於警方單純查察證人酉○○銷贓管道之際，將不屬於酉○○兜售之上開工具，一
    併供出？再被告子○○本身即從事五金買賣，經警搜索之上開住所內又堆放大
    量、不同種類之五金工具，對於各類五金之新品及中古市場行情，當知之甚詳，
    且就所收購工具之來源是否正當，因比一般消費者敏感，又有較多之管道可以探
    查，辨識、判斷之能力自然更高。將被告子○○收購如附表編號二至九所示工具
    之價格與證人即各該工具所有人壬○○等所稱之正常市價相互比較結果，可知二
    者顯不相當，已足使一般人對各該工具應係來路不明之物生有合理之懷疑，則本
    身即從事五金買賣之被告，更應知悉。堪認被告知悉附表一至十之工具確係贓物
    ，被告確有向證人酉○○及綽號阿成之不詳姓名者分別購買上開工具。至附表編
    號十之工具是否向證人酉○○採購，被告前後所言雖不合，然於本院審理中坦承
    係向證人酉○○購買，核與證人酉○○於本院審理中證述：附表編號十之工具是
    伊偷來賣給子○○等語相符，證人酉○○上開證述係於所犯之竊盜案件判決確定
    後較少衝量利害關係下所言，更可採信，另證人施言佳於原審亦證稱：被告告訴
    我們扣押的物品是酉○○拿來賣他的等語，堪認附表編號十之工具確係購自證人
    酉○○，雖證人酉○○未能詳細陳述行竊地點，惟觀諸證人酉○○行竊次數甚多
    ，地點均不同（見卷附酉○○判決書），未能陳述附表編號十工具竊自何處，未
    能查出被害人，並不悖常情，參以附表編號十之工具均堪使用，自不可能係他人
    丟棄之物品，是以尚難以無被害人指認據為有利被告之認定，又因被告及證人酉
    ○○間交易之次數甚多，是以被告及證人酉○○未能詳述交易之價格，亦與常情
    相符，亦難以此據為有利被告之認定。另被告於原審雖對警察之搜索合法與否有
    爭執，惟I按搜索，經受搜索人出於自願性同意者，得不使用搜索票。但執行人
    員應出示證件，並將其同意之意旨記載於筆錄。刑事訴訟法第一百三十一條之一
    定有明文。II查本案被告子○○於原審委任之選任辯護人劉家驥律師（於原審審
    理期間已解除委任）雖為被告子○○辯護稱：警方係無令狀搜索，當時被告子○
    ○人身自由已因為警逮捕而遭拘束，顯難出於自願性同意，不合於首揭規定，應
    招致證據使用禁止之效果云云。但查：１、臺中市警察局第四分局員警於九十二
    年六月二十五日凌晨二時三十分許，並非持台灣台中地方法院核發之搜索票，而
    係徵得被告子○○之同意後，在臺中縣豐原市○○○路○段二五○號被告子○○
    之住處，執行搜索，且有令被告子○○於搜索扣押筆錄「執行之依據」欄內「依
    刑事訴訟法第一百三十一條之一經受搜索人同意執行搜索。（受搜索人簽名）」
    項下，親自簽名及按捺指印等情，業經製作該次搜索扣押筆錄之偵查員施言佳、
    當場亦有在場之被告子○○胞弟張肇卿於原審法院審理時分別結證無訛，並有台
    中市警察局第四分局搜索扣押筆錄一份附卷可稽。２、且就當時執行搜索之經過
    ，其中：(1)台中市警察局第四分局刑事組偵查員施言佳於原審到庭結證稱：「．
    ．．酉○○．．．也願意提供向他收贓人的資料。約出來之後，我們在現場，我
    有請被告酉○○確認，因為他說對方叫土豆，我請他確認是否是這一位，我就跟
    被告子○○說你涉嫌贓物案件，你是否同意我們到你家搜索，被告子○○當場就
    表示同意，我們就立刻到被告台中縣豐原的住家，確認被告子○○住家的門牌之
    後，就詢問被告子○○是否住在裡面，被告子○○說有，被告子○○就以電動鎖
    開門，開門之後，被告子○○同意搜索，我們就進入搜索，搜索完之後，當場被
    告子○○涉嫌收購那些贓物，那些贓物也在現場，搜索完畢之後，我們就製作搜
    索扣押筆錄，並由被告子○○本人在上面親閱，被告子○○認為沒有錯誤之後，
    才在上面簽名按奈手印。」「（檢察官問：搜索過程當中，被告子○○跟其家人
    是否表示異議？）無，都沒有人表示異議。」「（檢察官問：對於被告子○○同
    意搜索，你們在場搜索時在場之人有無提出質疑？）沒有。」「（檢察官問；當
    時被告子○○跟其家人態度如何？）都很配合。」「（檢察官問：被告子○○的
    太太跟哥哥下來之後，你們有把現場的情形說明嗎？）有，他們有問我們是誰，
    我們有拿警察人員服務證給他們看，並且有說明今日來是因為被告子○○涉嫌收
    受贓物，我們才來這邊，扣押被害人的東西。」等語。(2)證人張肇卿於原審結證
    稱：「．．．我看到我哥哥（按指被告子○○）的住處門口有一輛自用車及貨車
    ，又下來好幾個人，有四、五個年輕人．．．我問他們發生什麼事情，他們就拿
    出證件給我看，說是台中市警察局第四分局的人員。他們說我哥哥是買到別人偷
    來的東西，那時候我哥哥也在現場，之後我就在旁邊看，看他們處理的情形，直
    到最後。」「（審判長問：當時搜索情形如何？在場有哪些人員？）有一個人在
    那裡指認，說哪幾項是他的，指認後，旁邊有二位，好像是刑事人員問我哥哥說
    還有沒有，問完之後，我哥哥有主動再拿出幾項，說是之前跟那個人（身體擺向
    被告酉○○）買的，並非被指認的。．．．」「（審判長問：警方人員是否有要
    求被告子○○配合作何事？被告子○○當時之態度如何？）警方人員態度不錯，
    其中有一個人在最後有說還有沒有，你自己主動交出來，不要回去之後又再來一
  次。被告子○○當時就自己認為是向酉○○買的東西他記得的都有拿出來。」「
    （審判長問：在現場被告子○○及你、大嫂，對於警方人員的搜索扣押作為，是
    否有提出異議？）沒有。」「（審判長問：被告子○○是否有在搜索扣押筆錄上
    『執行之依據』項內之『受搜索人』簽名欄下簽名？當時之情形如何？）那天是
    有在簽名，但我沒有過去看在簽什麼，我記得在最後要走之前，有拿東西給被告
    子○○簽名。警方並沒有強迫被告子○○簽名，有先拿給被告子○○看，看完之
    後，才請被告子○○簽名。」「（審判長問：被告子○○有無拒絕簽名的情形？
    ）無。」等語。(3)被告子○○對證人施言佳、張肇卿上開所陳，復當庭表示並無
    意見，有原審法院九十三年三月十日之審判筆錄在卷可考，則依證人施言佳與張
    肇卿證述一致之搜索過程以觀，被告子○○對於警方執行搜索之程序既未提出任
    何異議，且於卷附之搜索扣押筆錄上，復親自簽名表示同意搜索之意，另遍觀被
    告子○○於九十二年六月二十五日之二次警詢筆錄內容，亦均查無被告子○○曾
    就前開搜索程序加以質疑之記載，並無任何跡證顯示被告子○○有何受迫不得不
    配合搜索之非自願情狀。況且，於警方執行搜索期間，當被問及尚有無其他向酉
    ○○收購之工具時，被告子○○甚至主動交出如附表編號一至八及十所示其他被
    害人失竊之工具，依此，益證被告子○○於受搜索時確有配合本件贓物案件偵辦
    之意願，且亦有同意警方搜索之真意，要屬無疑。被告子○○於原審委任之選任
    辯護人劉家驥律師為被告子○○所為之前開辯護，自與實情不符，委無可採。３
    、綜上所陳，台中市警察局第四分局於九十二年六月二十五日凌晨二時三十分許
    ，在台中縣豐原市○○○路○段二五○號被告子○○住處所執行之搜索程序，確
    係徵得被告子○○自願性之同意，堪可認定。揆諸首揭規定，警方所為之前開搜
    索程序即與法定程序相符，進而查扣之如附表所示工具，應認均有證據能力，而
    得為本案認定事實之依憑，併予明。綜上所述，本件事證已臻明確，被告子○
    ○右開故買贓物犯行，應堪認定。
二、核被告子○○所為，係犯刑法第三百四十九條第二項之故買贓物罪，被告子○○
    先後多次犯行，所為時間緊接，觸犯構成要件相同之罪名，顯係基於概括犯意為
    之，為連續犯，依刑法第五十六條規定論以一罪，並加重其刑。公訴人雖僅就被
    告子○○故買如附表編號九所示贓物之犯行，提起公訴，然檢察官就犯罪事實一
    部起訴者，其效力及於全部，本件被告子○○亦有故買如附表編號一至八及十所
    示贓物之犯罪事實，且與前揭論罪科刑之故買贓物罪部分，有連續犯之關係，如
    前述，本院自應併予審理。原審予以論罪科刑固非無見，惟查原審未併就附表十
    所列工具論處被告故買贓物罪行，尚有未洽，被告以原審量刑過重且未予宣告緩
    刑不當為由上訴雖無理由，檢察官以原審未審酌其求刑之主張及被告犯罪後之態
    度量刑過輕為由上訴，亦無理由，然原審判決既有如上未當之處，應由本院將其
    撤銷改判，爰審酌被告之素行及其為圖牟高利潤，竟以低價收購如附表所示來路
    不明之物品，欲轉賣得利，收購之物品數量頗多，於脫手前即為警查獲，所生之
    損害，所得之利益暨犯罪後之態度等一切情狀，量處如主文第二項所示之刑。公
    訴檢察官雖以被告子○○明知警方執行搜索之程序並未違法，竟空言誣指，惡性
    重大，具體求處有期徒刑一年六月以上，本院審酌被告以此抗辯雖有不當，然考
    量被告子○○本件之犯罪情節，量處被告子○○如主文第二項所示之刑，已足資
    懲儆，公訴檢察官上開求刑，尚嫌過重，併此明。
三、據上論斷，應依刑事訴訟法第三百六十九條第一項前段、第三百六十四條、第二
    百九十九條第一項前段、刑法第五十六條、第三百四十九條第二項、罰金罰鍰提
    高標準條例第一條前段，判決如主文。
本案經檢察官乙○○到庭執行職務。
中      華      民      國　    九十三     年     七      月   二十二 　日
                                臺灣高等法院臺中分院刑事第九庭
                                      審判長法　官　陳　筱　珮
                                            法  官  趙  春  碧
                                            法  官  康  應  龍
右正本證明與原本無異。
不得上訴。
　　　　　　　　　　　　　　　　　　　　　　書記官  黃　薰　慧
中      華      民      國　    九十三     年     七      月   二十三 　日
                                                                        Ｉ
附表：
┌──┬───┬────────────┬───┬─────────┬────────────┐
│編號│扣押物│  工 具 名 稱 及 數 量  │所有人│失   竊   過   程 │　收　　贓　　過　　程  │
│    │品目錄│            │      │                  │                        │
│    │表編號│                        │      │                  │                        │
├──┼───┼────────────┼───┼─────────┼────────────┤
│ 一 │１    │鋸台一台                │戌○○│於九十二年三月中旬│九十二年四月初起在臺中市│
│    │      │（價值約二千元）        │      │，姓名年籍不詳之成│自由路與復興路口之建國市│
│    │      │                        │      │年人，以不詳方式進│場內，以不詳價格，陸續向│
│    │      │                        │      │入臺中市○○路○段│姓名年籍不詳綽號「阿成」│
│    │      │                        │      │正確地址不詳之工地│之成年男子購得。        │
│    │      │                        │      │二樓，以不詳方式竊│                        │
│    │      │                        │      │取之。            │                        │
├──┼───┼────────────┼───┼─────────┤                      │
│    │２    │切台一台                │卯○○│於九十二年四月十五│                        │
│    │      │（價值約二千元）        │      │日，姓名年籍不詳之│                        │
│    │      │                        │      │成年人至臺中市南區│                        │
│    │      │                        │      │興大路三五○巷四五│                        │
│    │      │                        │      │號工廠內，以不詳方│                        │
│    │      │                        │      │式竊取之。        │                        │
│    ├───┼────────────┼───┼─────────┤                        │
│    │３    │鋸台一台                │申○○│於九十二年一月二十│                        │
│    │      │（價值約二千五百元）    │      │日，姓名年籍不詳之│                        │
│    │      │                        │      │成年人以不詳方式進│                        │
│    │      │                      │      │入停放在臺中市干城│                        │
│    │      │                        │      │街一四五巷二弄十九│                        │
│    │      │                        │      │號前，車牌號碼Ｈ五│                        │
│    │      │                        │      │─四九六九號自小貨│                        │
│    │      │                        │      │車內，徒手竊取之。│                        │
│    ├───┼────────────┼───┼─────────┤                        │
│    │４    │切台一台                │巳○○│於九十二年三月上旬│                        │
│    │      │（價值約六千元）        │      │，姓名年籍不詳之成│                        │
│    │      │                        │      │年人，以不詳方式進│                        │
│    │      │                        │      │入位在臺中市西屯區│                        │
│    │      │                        │      │福雅路國璽別墅工地│                        │
│    │      │                        │      │內，徒手竊取之。  │                        │
│    ├───┼────────────┼───┼─────────┤                        │
│    │６    │切台一台                │庚○○│於九十一年十二月八│                        │
│    │      │（價值約二千元）        │      │日上午七時四十分許│                        │
│    │      │                        │      │前某時，姓名年籍不│                        │
│    │      │                        │      │詳之成年人以不詳方│                        │
│    │      │                        │      │式在臺中市○○路鄉│                        │
│    │      │                        │      │林別墅工地內竊取。│                        │
│    ├───┼────────────┼───┼─────────┤                        │
│    │９    │切台一台                │戊○○│於九十二年三月下旬│                        │
│    │      │（價值約二千元）        │      │，姓名年籍不詳之成│                        │
│    │      │                        │      │年人以不詳方式進入│                        │
│    │      │                        │      │戊○○停放在臺中市│                        │
│    │      │                        │      │仁和路與國光路口之│                        │
│    │      │                        │      │自小貨車內竊取之。│                        │
│    ├───┼────────────┼───┼─────────┤                        │
│    │    │高壓機一台              │寅○○│於九十二年五月三日│                        │
│    │      │（價值約一萬元）        │      │，姓名年籍不詳之成│                        │
│    │      │                        │      │年人至臺中縣大里市│                        │
│    │      │                        │      │永隆二街一八七號，│                        │
│    │      │                        │      │打破玻璃窗進入後，│                        │
│    │      │                        │      │徒手竊取之。      │                        │
│    ├───┼────────────┼───┼─────────┤                        │
│    │    │高壓機一台              │己○○│於九十二年三月上旬│                        │
│    │      │（價值約三千五百元）    │      │，姓名年籍不詳之成│                        │
│    │      │                        │      │年人，以不詳方式進│                        │
│    │      │                        │      │入位在臺中市西屯區│                        │
│    │      │                        │      │福雅路國璽別墅工地│                        │
│    │      │                        │      │內，徒手竊取之。  │                        │
│    ├───┼────────────┼───┼─────────┤                        │
│    │    │電動槌一台              │未○○│於九十二年四月間，│                        │
│    │      │（價值約四千元）        │      │姓名年籍不詳之成年│                        │
│    │      │                        │      │人破壞未○○停放在│                        │
│    │      │                        │      │臺中市○區○○○街│                        │
│    │      │                        │      │一號前之自小客車門│                        │
│    │      │                        │      │鎖，進入車內徒手竊│                        │
│    │      │                        │      │取之。            │                        │
│    ├───┼────────────┼───┼─────────┤                        │
│    │    │氣動釘槍一支            │癸○○│於九十一年八月初前│                        │
│    │      │（價值約二千五百元）    │      │之某日，姓名年籍不│                        │
│    │      │                        │      │詳之成年人以不詳方│                        │
│    │      │                        │      │式在臺中縣沙鹿鎮清│                        │
│    │      │                        │      │泉路二七之二號倉庫│                        │
│    │      │                        │      │內竊取之。        │                        │
│    ├───┼────────────┼───┼─────────┤                        │
│    │    │氣動釘槍二支            │丁○○│於九十二年五月三日│                        │
│    │    │（價值合計約八百元）    │      │，姓名年籍不詳之成│                        │
│    │      │                        │      │年人至臺中縣大里市│                        │
│    │      │                        │      │永隆二街一八七號，│                        │
│    │      │                        │      │打破玻璃窗進入後，│                        │
│    │      │                        │      │徒手竊取之。      │                        │
│    ├───┼────────────┼───┼─────────┤        │
│    │    │氣動釘槍二支            │甲○○│於九十二年二月上旬│                        │
│    │    │（價值合計約二千元）    │      │，姓名年籍不詳之成│                        │
│    │      │                        │      │年人，以不詳方式在│                        │
│    │      │                        │      │臺中市北區中國醫藥│                        │
│    │      │                        │      │學院學生宿舍工地內│                        │
│    │      │                        │      │竊取之。          │                        │
│    ├───┼────────────┼───┼─────────┤                        │
│    │    │氣動釘槍一支            │天○○│於九十二年三月二十│                        │
│    │      │（價值約一千元）        │      │四日上午八時前某時│                        │
│    │      │                        │      │，姓名年籍不詳之成│                        │
│    │      │        │      │年人，以不詳方式破│                        │
│    │      │                        │      │壞門窗，進入位在臺│                        │
│    │      │                        │      │中市南屯區文心南七│                        │
│    │      │                        │      │路七一之一號工廠內│                        │
│    │      │                        │      │，徒手竊取之。    │                        │
├──┼───┼────────────┼───┼─────────┼────────────┤
│ 二 │１０    │發電機一台              │未○○│於九十二年四月間，│九十二年五月上旬某日凌晨│
│    │      │（價值約八千元）        │      │姓名年籍不詳綽號「│四時許在臺中市○○路與環│
│    │      │                        │      │阿成之成年人破壞黃│中路口，以合計一萬六千元│
│    │      │                        │      │森源停放在臺中市北│向綽號「阿成」之男子購得│
│    │      │                        │      │區○○○街一號前之│上開工具及其他不詳工具。│
│    │      │                        │      │自小客車門鎖，進入│                        │
│    │      │                        │      │車內徒手竊取之。  │                        │
│    ├───┼────────────┼───┼─────────┤                        │
│    │    │氣動釘槍二支            │甲○○│於九十二年二月上旬│                        │
│    │    │（價值合計約二千元）    │      │，姓名年籍不詳綽號│                        │
│    │      │                        │      │「阿成」之成年人，│                        │
│    │      │                        │      │以不詳方式在臺中市│                        │
│    │      │                        │      │北區中國醫藥學院學│                        │
│    │      │                        │      │生宿舍工地內竊取之│                        │
│    │      │                        │      │。                │                        │
├──┼───┼────────────┼───┼─────────┼────────────┤
│ 三 │    │挖孔機一台              │丑○○│酉○○於九十二年四│九十二年五月下旬某日二十│
│    │      │（新品價值約四萬八千五百│      │月上旬某日，以不詳│三時三十分許在臺中市崇德│
│    │      │  元）                  │      │方式進入停放在臺中│路與環中路口，以七千元向│
│    │      │                        │      │市○○路與中正路口│酉○○購得上述工具及其他│
│    │      │                        │      │，車牌號碼ＬＭ─五│不詳之工具。            │
│    │      │                        │      │二九七號廂型汽車內│                        │
│    │      │                        │      │，徒手竊取之。    │                        │
├──┼───┼────────────┼───┼─────────┼────────────┤
│ 四 │７    │切台一台                │己○○│酉○○於九十二年三│九十二年六月中旬某日十四│
│    │      │（價值約二千五百元）    │      │月上旬，以不詳方式│至十五時許在臺中市○○路│
│    │      │                        │      │進入位在臺中市西屯│７－便利商店（詳細地址│
│    │      │                        │      │區○○路國璽別墅工│不詳），以合計六千五百元│
│    │      │                        │      │地內，徒手竊取之。│向酉○○購得。          │
│    ├───┼────────────┼───┼─────────┤                        │
│    │    │水平儀一台              │巳○○│酉○○於九十二年五│                        │
│    │      │（價值約二萬八千元）    │      │月四日上午七時許前│                        │
│    │      │                        │      │，見臺中市南屯區大│                        │
│    │      │                        │      │墩十一街七九五號之│                        │
│    │      │                        │      │倉庫未上鎖，乃潛入│                        │
│    │      │                        │      │徒手竊取之。      │                        │
├──┼───┼────────────┼───┼─────────┼────────────┤
│ 五 │    │電鑽一台                │辰○○│酉○○於九十二年六│九十二年六月開某日，在臺│
│    │      │（價值約四千元）        │      │月二十一日某時，以│中市○○路與復興路口之建│
│    │      │                        │      │不詳方式進入臺中市│國市場內，以合計一千五百│
│    │      │                        │      │北屯區○○路九一○│元向酉○○購得。        │
│    │      │                        │      │號四張國小工地內│                        │
│    │      │                        │      │，徒手竊取之。    │                        │
│    ├───┼────────────┼───┼─────────┤                        │
│    │    │沙輪機一台              │未○○│酉○○於九十二年四│                        │
│    │      │（價值約一千二百元）    │      │月間，以不詳方式進│                        │
│    │      │                        │      │入未○○停放在臺中│                        │
│    │      │                        │      │市○區○○○街一號│                        │
│    │      │                        │      │前之自小客車內，徒│                        │
│    │      │                        │      │手竊取之。        │                        │
│    ├───┼────────────┼───┼─────────┤                        │
│    │    │氣動釘槍一支            │申○○│酉○○於九十二年一│                        │
│    │      │（價值約五百元）        │      │月二十日某時，以不│                        │
│    │      │                        │      │詳方式進入停放在  │                        │
│    │      │                        │      │臺中市○○區○○街│                        │
│    │      │                        │      │一四五巷二弄十九號│                        │
│    │      │                        │      │前，車牌號碼Ｈ五─│                        │
│    │      │                        │      │四九六九號自小貨車│                        │
│    │      │                        │      │內，徒手竊取之。  │                        │
├──┼───┼────────────┼───┼─────────┼────────────┤
│ 六 │    │電動槌一支              │午○○│於九十二年六月二十│九十二年六月間某日十六時│
│    │      │（價值約三千元）        │      │三日十八時三十分許│至十七時許，在臺中市「阿│
│    │      │                        │      │前某時，姓名年籍不│成」住處（詳細地址不詳）│
│    │      │                        │      │詳之成年人至臺中市│，以二千六百元，向綽號「│
│    │      │                        │      │五權西路三段一巷九│阿成」之男子購得上述工具│
│    │      │                        │      │十九之二號，以不詳│及其他不詳工具。        │
│    │      │                        │      │方式撬開鐵窗，入內│                        │
│    │      │                        │  │竊取之。          │                        │
├──┼───┼────────────┼───┼─────────┼────────────┤
│ 七 │５    │鋸台一台                │天○○│酉○○於九十二年三│九十二年間在臺中市○○路│
│    │      │（價值約八千五百元）    │      │月二十四日上午八時│、環中路口，以合計二千元│
│    │      │                        │      │前某時，以不詳方式│向酉○○購得。          │
│    │      │                        │      │破壞門窗，進入位在│                        │
│    │      │                        │      │臺中市南屯區文心南│                        │
│    │      │                        │      │七路七一之一號工廠│                        │
│    │      │                        │      │內，徒手竊取之。  │                        │
│    ├───┼────────────┼───┼─────────┤                        │
│    │    │氣動釘槍一支            │癸○○│酉○○於九十一年八│    │
│    │      │（價值約二千五百元）    │      │月初某日，以不詳方│                        │
│    │      │                        │      │式進入位在臺中縣沙│                        │
│    │      │                        │      │鹿鎮○○路二七之二│                        │
│    │      │                        │      │號倉庫內，徒手竊取│                        │
│    │      │                        │      │之。              │                        │
├──┼───┼────────────┼───┼─────────┼────────────┤
│ 八 │８    │切台一台（價值不詳）    │亥○○│酉○○於九十二年二│九十二年六月間某日，在臺│
│    │      │                        │      │月一日上午八時許前│中市○○路、環中路口，以│
│    │      │                        │      │某時，以不詳方式進│合計二千五百元向酉○○購│
│    │      │                        │      │入位在臺中市龍門一│得。                    │
│    │      │    │      │街工地內，徒手竊取│                        │
│    │      │                        │      │之。              │                        │
│    ├───┼────────────┼───┼─────────┤                        │
│    │    │磨光機一台              │辛○○│酉○○於九十二年六│                        │
│    │      │（價值約二千元）        │      │月十九日二十三時許│                        │
│    │      │                        │      │前某時，以不詳方式│                        │
│    │      │                        │      │進入停放在臺中縣太│                        │
│    │      │                        │      │平市○○路○段五四│                        │
│    │      │                        │      │一巷口，車牌號碼Ｎ│                        │
│    │      │                        │      │Ｓ─四四五七號自小│                        │
│    │      │                        │      │貨車內，徒手竊取之│              │
│    │      │                        │      │。                │                        │
│    ├───┼────────────┼───┼─────────┤                        │
│    │    │切石機一台              │丙○○│酉○○於九十二年四│                        │
│    │      │（價值約五百元至一千元）│      │月中旬，以不詳方式│                        │
│    │      │                        │      │進入丙○○停放在臺│                        │
│    │      │                        │      │中市○○路與仁和路│                        │
│    │      │                        │      │口之自小貨車內，徒│                        │
│    │      │                        │      │手竊取之。        │                        │
├──┼───┼────────────┼───┼─────────┼────────────┤
│ 九 │      │切削機（大台）二台      │壬○○│酉○○於九十二年六│九十二年六月二十四日十五│
│    │      │手提切削機（小台）一台  │      │月二十四日十四時十│時三十分許，在臺中市環中│
│    │      │三分電鑽三台            │      │分許，至臺中市○○○路與永春路交叉口，以八千│
│    │      │砂輪機一台              │      │區○○○路○段一一│元向酉○○購得。        │
│    │      │浪板機一台              │      │九九號工廠，持起子│                        │
│    │      │打石機一台              │      │一把破壞工廠門鎖後│                        │
│    │      │氣動拉釘機一台          │      │，入內竊取之。    │                        │
│    │      │四分電鑽一台            │      │                  │                        │
│    │      │（以上價值合計約四萬元）│      │                  │                        │
├──┼───┼────────────┼───┼─────────┼────────────┤
│ 十 │    │高壓機一台              │不詳  │酉○○於不詳時、地│九十二年間在臺中市以不詳│
│    │    │電動機一台              │      │竊取。            │之價格向酉○○購得。    │
│    │    │磅秤一台                │      │                  │                        │
│    │    │水平儀一台              │      │                  │                        │
│    │    │氣動板手一台            │      │                  │                        │
│    │    │氣動釘槍一台            │      │                  │                        │
└──┴───┴────────────┴───┴─────────┴────────────┘
                                                                     Ｉ
